臺灣臺南地方法院臺南簡易庭民事判決
109年度南簡字第1626號
原      告  趙子雄
被      告  鄭仙同
上列當事人間請求給付租金事件，本院於民國109年12月22日言
詞辯論終結，判決如下：
    主      文
原告之訴及假執行之聲請均駁回。
訴訟費用新臺幣1,770元由原告負擔。
    事實及理由
一、原告主張：訴外人陳美惠於民國105年10月1日邀同被告為連
    帶保證人，與原告簽訂房屋租賃契約書（下稱系爭租約），
    向原告承租門牌號碼臺南市○○區○○路000巷0號1樓房屋（下
    稱系爭房屋）。然陳美惠自108年4月1日起就未依約給付租
    金及水、電費，法院說原告與陳美惠間是不定期租約，故兩
    造間亦為不定期租約，陳美惠並未依照判決清償，現尚積欠
    自108年1月22日起至109年3月21日止之電費新臺幣（下同）
    4,322元、108年1月30日起至109年4月6日止之水費1,862元
    、108年4月份至109年3月12日之房租、訴訟費用4,190元、7
    ,600元，以上合計166,974元，連帶保證人即被告應對上開
    金額負責。並聲明：㈠被告應給付原告166,974元，及自起訴
    狀繕本送達翌日起至清償日止，按週年利率百分之5計算之
    利息。㈡願供擔保，請准宣告假執行。
二、被告則以：伊是自105年10月起至106年9月30日止擔任陳美
    惠之連帶保證人，這段期間內陳美惠沒有積欠租金或水、電
    費等語置辯。
三、得心證之理由：
  (一)查訴外人陳美惠前邀同被告為連帶保證人，於105年10月1
      日與原告簽訂系爭租約，向原告承租系爭房屋，約定租期
      自105年10月1日起至106年9月30日止，水、電費均由陳美
      惠自行負擔，此業據原告提出系爭租約為憑（見本院調字
      卷第35至47頁），且為被告所不爭執，堪信為真實。又原
      告前起訴請求陳美惠給付租金，經本院於108年12月27日
      以108年度新簡字第482號判決以系爭租約屆期後，陳美惠
      仍為系爭房屋之使用收益，原告不即表示反對之意思，視
      為以不定期限繼續契約，陳美惠自108年4月起即未付租金
      為由，判命陳美惠應給付原告8萬元，及自108年8月1日起
      至騰空遷讓返還系爭房屋之日止，按月給付原告19,000元
      ；嗣陳美惠不服提起上訴，經本院於109年7月22日以109
      年度簡上字第46號判決駁回其上訴而告確定（惟原告於二
      審審理中減縮其租金之請求為「16,000元，及自108年4月
      1日起至109年3月12日止，按月給付19,000元」）等情，
      業據並經本院職權調取上開民事事件卷宗核閱無訛，亦堪
      信實。
　(二)按稱保證者，謂當事人約定，一方於他方之債務人不履行
      債務時，由其代負履行責任之契約；就定有期限之債務為
      保證者，如債權人允許主債務人延期清償時，保證人除對
      於其延期已為同意外，不負保證責任，民法第739條、第7
      55條定有明文。民法第755條之立法意旨，係認保證人既
      就定有清償期限之債務而為保證，若債權人自己拋棄期限
      之利益，應不使保證人因此而受不利之影響。故依同一之
      法理，保證人倘僅就債務人於一定期間內發生之債務為保
      證者，縱債權人與債務人於期間經過後仍以同一之內容繼
      續契約關係，除取得保證人之同意外，保證人仍僅就期間
      內已發生之債務負責，無庸就期間經過後所發生者負保證
      之責。經查，被告固為原告與陳美惠間系爭租約之連帶保
      證人，惟系爭租約已於106年9月30日屆期，原告與陳美惠
      間之租賃關係自106年10月1日起已轉為不定期租賃契約關
      係，而原告並未舉證證明被告就上開不定期租賃契約關係
      另有同意擔任陳美惠之保證人或連帶保證人之意思，則依
      前開說明，被告就陳美惠因上開不定期租賃契約關所生之
      債務，即不負保證責任。而原告於本件請求被告給付之10
      8年1月起至109年4月止之水、電費、自108年4月起至109
      年3月止之房租，均為陳美惠因不定期租賃契約所生債務
      ，至於訴訟費用部分，則為陳美惠於上開給付租金民事訴
      訟應負擔之裁判費，此均非被告應負連帶保證之責之債務
      。是以，原告請求被告給付166,974元，於法無據。
四、綜上所述，原告依租賃契約及連帶保證之法律關係，請求被
    告給付166,974元，及自起訴狀繕本送達翌日起至清償日止
    ，按週年利率百分之5計算之利息，為無理由，應予駁回。
    原告之訴既經駁回，其假執行之聲請即失所附麗，應併予駁
    回。　　　　
五、末按訴訟費用，由敗訴之當事人負擔；法院為終局判決時，
    應依職權為訴訟費用之裁判，民事訴訟法第78條及第87條第
    1項分別定有明文。經核本件訴訟費用額為1,770元（即第一
    審裁判費），應由敗訴之原告負擔，爰依上開規定確定訴訟
    費用之負擔如主文第二項所示。
六、據上結論：本件原告之訴為無理由，依民事訴訟法第436條
    第2項、第78條、第87條第1項，判決如主文。
中　　華　　民　　國　 109　　年　　12　　月　　29　　日
                  臺南簡易庭  法　官　張玉萱
以上正本係照原本作成。
如不服本判決，應於送達後20日內，向本院提出上訴狀並表明上
訴理由，如於本判決宣示後送達前提起上訴者，應於判決送達後
20日內補提上訴理由書（須附繕本），如委任律師提起上訴者，
應一併繳納上訴審裁判費。
中　　華　　民　　國　　109 　年　　12　　月　　29　　日
                              書記官  鄭伊汝